【裁判字號】    90,交上易,1549
【裁判日期】    901018
【裁判案由】    過失傷害
【裁判全文】
臺灣高等法院臺中分院刑事判決                  九十年度交上易字第一五四九號
    上  訴  人
    即  被  告  乙○○
右上訴人因過失傷害案件，不服臺灣臺中地方法院九十年度交易字第二○七號中華民
國九十年五月十六日第一審判決（起訴案號：臺灣臺中地方法院檢察署九十年度偵字
第二○七號），提起上訴，本院判決如左：
      主    文
上訴駁回。
乙○○緩刑貳年。
      事    實
一、乙○○於民國（下同）八十九年十二月六日下午十六時十分，駕駛車牌號碼ＯＹ
    －三六一八號自小客車，沿臺中市○區○○街，由德化街往健行路方向行駛，途
    經臺中市○區○○街與梅亭街之閃紅燈交岔路口前時，本應注意車前狀況，並隨
    時採取必要之安全措施及閃光紅燈表示「停車再開」，車輛應減速接近，先停止
    於交岔路口前，讓幹道車優先通行後認為安全時，方得續行，且依當時情形，又
    無不能注意之情形，竟疏於注意，於前揭交岔路口前遇有閃光紅燈，未注意車前
    狀況，貿然前進，適有丙○○亦疏於注意，騎乘車牌號碼ＢＤＺ－○七七號重型
    機車，沿梅亭街由崇德路往北屯路駛入閃黃燈交岔路口，亦疏於注意閃光黃燈表
    示「警告」，車輛應減速接近，注意安全，小心通過，兩車因各有上開疏失而於
    上開交岔路口發生碰撞，丙○○人車倒地因此受有頭部外傷合併腦震盪，頭骨骨
    折及嚴重腦挫傷及右眼結膜出血等傷害。乙○○見肇事後，隨即報警，並於警員
    到達現場時，自首犯罪，而接受裁判。
二、案經丙○○訴由臺中市警察局第二分局移送檢察官偵查起訴。
      理    由
一、右揭事實，已據被告乙○○於審理中供認不諱，核與告訴人丙○○指訴情節相符
    ，並有道路交通事故調查報告表、車損照片、診斷証明書等件附卷可憑。按駕駛
    人應注意車前狀況，並隨時採取必要之安全措施及閃光紅燈表示「停車再開」，
    車輛應減速接近，先停止於交岔路口前，讓幹道車優先通行後認為安全時，方得
    續行。道路交通安全規則第九十四條第第三項、路交通標誌標線號誌設置規則第
    二百十一條第一款定有明文。被告駕車自應注意上述道路交通安全規定，且依其
    狀況，又非不能注意，竟疏不注意為之，以致肇事，致人受傷，被告顯有過失。
    且被告上開過失行為與被害人之受傷間，顯具有相當因果關係，被告右揭犯行堪
    以認定。
二、核被告所為，係犯刑法第二百八十四條第一項前段之因過失傷害人之罪。又被告
    於肇事後即向警報案接受偵訊並坦承肇事，有警訊筆錄道路交通事故調查報告表
    可按，為對於未發覺之罪而受裁判，應酌減其刑。原審判決適用刑事訴訟法第二
    百九十九條第一項前段，刑法第二百八十四條第一項前段、第六十二條前段、刑
    法第四十一條第一項，罰金罰鍰提高標準條例第一條前段、第二條，並審酌被告
    之過失程度、所生之危害、肇事後之態度及被害人因而受傷，亦同有過失等一切
    情狀，判處有期徒刑貳月，並諭知易科罰金折算之標準，核其認事用法並無違誤
    ，量刑亦稱妥適。被告上訴主張其已與被害人和解，應從輕量刑，指摘原審判決
    不當，惟按原審判決業已斟酌被告係自首及被告之過失程度、所生之危害、肇事
    後之態度及被害人因而受傷，亦同有過失等一切情狀，予以為量刑之依據，並諭
    知易科罰金折算之標準，核其量刑堪稱妥適，被告上訴顯無理由，應予駁回。惟
    按被告未曾受有期徒刑以上刑之宣告，有臺灣高等法院被告全國前案紀錄表附卷
    可稽，被告偶因疏失，致罹刑章，事後已與告訴人丙○○達成和解，賠償告訴人
    丙○○之損失新台幣九萬六千元，業據告訴人丙○○到庭證述明確，復有臺灣臺
    中地方法院九十年度中簡字調字第一○八號調解筆錄影本一份及中國農民銀行匯
    款回條影本一份在卷可稽，被告經此偵審程序之教訓，應知所警惕，而無再犯之
    虞，本院認其刑之宣告，以暫不執行為適當，併予諭知緩刑二年，以資惕勵。
三、據上論斷，應依刑事訴訟法第三百六十八條，刑法第七十四條第一款，判決如主
    文。
本案經檢察官甲○○到庭執行職務。
中      華      民      國      九十     年       十      月     十八   日
                                    臺灣高等法院臺中分院刑事第三庭
                                          審判長法  官  方  艤  駐
                                                法  官  古  金  男
                                                法  官  胡  忠  文
右正本證明與原本無異。
不得上訴。
                                                書記官  粘  銘  環
中      華      民      國      九十     年       十      月  十八   日
附錄論罪科刑實體法條文：
刑法第二百八十四條第一項：
因過失傷害人者，處六月以下有期徒刑、拘役或五百元以下罰金。致重傷者，處一年
以下有期徒刑、拘役或五百元以下罰金。
                                                                        Ｉ


司法院資訊處製作；財團法人民間司法改革基金會備份。
